臺灣板橋地方法院刑事附帶民事訴訟判決　 95年度附民字第482號
原　　　告　甲○○○
被　　　告　乙○○
　　　　　　　　　　 (現於臺灣臺北監獄臺北分監執行中)
上列被告因強盜等案件（95年度訴字第869 號），經原告提起附
帶民事訴訟請求損害賠償，本院判決如下：
    主  文
被告應給付原告新臺幣貳拾貳萬壹仟柒佰玖拾元，及自民國95年
12月29日起至清償日止，按年息百分之五計算之利息。
    事實及理由
一、原告起訴主張：被告乙○○於95年2 月24日4 時38分許，夥
    同具有犯意聯絡之已成年之簡志如（已死亡）及姓名年籍不
    詳綽號「阿興」之男子，進入臺北縣三重市○○○路140 號
    原告甲○○○經營之「台糖超商」店內，佯稱購物，趁店員
    陳雅雯進入倉庫取貨之際，「阿興」尾隨進入倉庫，以手壓
    制陳雅雯之身體，陳雅雯欲喊叫，「阿興」叫其不要叫，簡
    志如隨後進入叫陳雅雯不要叫，否則要砍她，「阿興」即以
    手摀住陳雅雯嘴巴，並以手銬將陳雅雯銬在樓梯間，至使陳
    雅雯不能抗拒，而由乙○○及簡志如強盜店內櫃台週轉金
    15,000元、電話卡（200 元3 張、100 元8 張）、易付卡（
    300 元9 張）、郵票（5 元150 張、25元60張、12元120 張
    ），及甲○○○所有之金庫內之現金13,000元、鑽戒1 只、
    黃金項鍊3 條、易付卡（ＯＫ5 張、遠傳8 張、台灣大哥大
    5 張、中華電信2 張）、電話卡（200 元5 張、100 元15張
    ）、鑰匙2 串、信託憑證1 紙、定存單1 紙、存款簿8 本、
    支票2 本、印章5 顆等財物後逃逸，除被警查獲領回之贓物
    外，損失財物總值新臺幣（下同）22萬1790元，爰依民法第
    184 條第1 項侵權行為之規定，請求被告賠償該金額，及自
    起訴狀繕本送達翌日起至清償日止，按年息百分之五計算之
    利息。
二、被告乙○○則當庭同意原告之請求。
三、查被告乙○○及已死亡之共同被告簡志如於刑事審理中均承
    認有夥同姓名年籍不詳綽號「阿興」之男子，進入臺北縣三
    重市○○○路14 0號原告甲○○○經營之「台糖超商」店內
    ，取走如原告主張之財物，而被告於95年2 月25日3 時許，
    在臺北縣三重市○○路○ 段34巷口為警查獲時，並扣得黃金
    項鍊2 條、鑽戒1 只、現金2,097 元、鑰匙2 串、支票2 本
    、印章5 顆、存款簿8 本、信託憑證1 紙、存款單1 紙等贓
    物，並經被害人甲○○○具據領回，被告之犯行並經本院判
    處強盜罪刑在案，故被告確有夥同簡志如（已死亡）及姓名
    年籍不詳綽號「阿興」之男子盜取原告主張之財物，應堪認
    定。因此，原告依民法第184 條第1 項侵權行為之規定，請
    求被告賠償其損失財物價值之如主文所示金額，及自起訴狀
    繕本送達翌日即95年12月29日起至清償日止，按年息百分之
    五計算之利息，為有理由，應予准許。
據上論斷，應依刑事訴訟法第502 條第2 項判決如主文。
中　　華　　民　　國　　96　　年　　3 　　月　　16　　日
                  刑事第三庭  審判長法　官  陳  忠  行
                                    法  官  蕭  胤  瑮
                                    法  官  廖  怡  貞
上列正本證明與原本無異
如不服本判決，應於送達後10日內向本院提出上訴狀
                                    書記官　廖  美  紅
中　　華　　民　　國　　96　　年　　3 　　月　　16　　日
